Inventaris van de registers van de Consulaire Burgerlijke Stand, 1864-1953
Nationaal Archief, Den Haag
Ministerie van Buitenlandse Zaken: Consulaire Burgerlijke Stand
BuZa / Consulaire Burgerlijke Stand
oudste stuk - jongste stuk: 1864-1953
Z21003
453 inventarisnummers; 7,70 meter
Normale geschreven, getypte en gedrukte documenten, geen bijzondere handschriften.
Nationaal Archief, Den Haag
Ministerie van Buitenlandse Zaken/Consulaire Burgerlijke Stand, 1864-1953
Het archief van de Consulaire Burgerlijke Stand bevat de akten van geboorte, overlijden, huwelijk en echtscheiding; en de akten van huwelijksaangifte en -afkondiging van in het buitenland verblijvende Nederlandse onderdanen over de periode 1864-1953.
Archiefvorming
Geschiedenis van de archiefvormer
De registers van de consulaire burgerlijke stand
Ingevolge de "Wet houdende regeling van de bevoegdheid der consulaire ambtenaren tot het opmaken van burgerlijke akten en van de consulaire regtsmacht" van 25 juli 1871, Stbl. 91, werd de mogelijkheid geopend aan nader aan te wijzen consulaire ambtenaren de bevoegdheid te geven tot het opmaken van, onder andere, akten van de burgerlijke stand. Bij Koninklijk besluit van 19 september 1872, Stbl. 93, werd een aantal consulaire posten aangewezen om met ingang van 1 januari 1873 deze bevoegdheden uit te oefenen.
Zowel de wet als het uitvoeringsbesluit werden herhaaldelijk gewijzigd, waarbij ook aan andere consulaten deze bevoegdheden werden toegekend of weer werden ingetrokken.
De wet regelt eveneens de wijze waarop de registers moeten worden gehouden.
Registers
Van 1873 tot 1890 werden aparte registers gehouden voor akten van geboorte, van huwelijk en echtscheiding en van overlijden (in dubbel) en voor akten van huewlijksaangifte en -afkondiging (in enkelvoud).
Van 1890 tot 1910 werd een gewoon register (in dubbel) gehouden voor alle soorten akten, en -voor sommige verafgelegen posten- een reserveregister (in dubbel).
Vanaf 1910 wordt een gewoon register (in dubbel) gehouden voor alle akten.
Negatieve verklaringen
Van 1873 tot 1910 werden de registers waarin geen akte werd ingeschreven, het volgende jaar opnieuw gebruikt. In zo'n geval moest een proces-verbaal worden ingezonden aan het ministerie van Buitenlandse Zaken, waarin werd verklaard dat in het betreffende register geen akte werd opgemaakt: de zgn. negatieve verklaring. Vanaf 1910 werd ieder jaar een nieuw register gebruikt, of nu in het register van het vorige jaar akten waren ingeschreven of niet. Een negatieve verklaring werd toen niet meer gemaakt.
Bewaring van de registers
Eén der dubbelen, het kanselarijexemplaar, moet worden bewaard in het archief van de consulaire post, het andere moet worden opgezonden naar het ministerie van Buitenlandse Zaken. Van 1873 tot 1890 werd dit dubbel daar bewaard. Vanaf 1890 wordt het doorgezonden ter bewaring naar de griffie van de arrondissementsrechtbank te 's-Gravenhage. Ook de dubbelen van 1873 tot 1890 zijn daarheen gezonden. In maart 1945 zijn deze dubbelen echter door brand bij een bombardement vernietigd. Ook een groot aantal kanselarijexemplaren is verloren gegaan. Voor zover dat nog mogelijk was, zijn de verloren gegane registers door kopieën vervangen.
Waarmerking van de registers
Van 1873 tot 1890 werden de blanco registers door de gezanten gewaarmerkt en gedistribueerd over de consulaten die tot hun ressort behoorden. Vanaf 1890 worden de registers door een departementsambtenaar gewaarmerkt en geschiedt de verzending van registers naar de posten rechtstreeks.
Opmerkingen over de gehouden registers
Van 1873 tot 1890 werden de registers ter examinatie naar het ministerie van Justitie gezonden. De eventueel gemaakte opmerkingen werden aan de met de waarmerking belaste gezanten meegedeeld, die de opmerkingen dan weer aan de betreffende consulaire ambtenaar ter kennis bracht. Vanaf 1890 worden de registers door de officier van Justitie van de arrondissementsrechtbank te 's-Gravenhage onderzocht, voordat ze ter griffie worden gedeponeerd. Het ministerie van Buitenlandse Zaken zendt de opmerkingen dan rechtstreeks naar het betreffende consulaat.
Geschiedenis van het archiefbeheer
De verwerving van het archief
Overbrenging van een overheidsarchief
Het archief is krachtens bepalingen van de Archiefwet overgebracht.
De verwerving van het archief
Het archief is krachtens bepalingen van de Archiefwet overgebracht.
Inhoud en structuur van het archief
Inhoud
De collectie registers consulaire burgerlijke stand
De in deze inventaris beschreven collectie registers van de consulaire burgerlijke stand heeft de volgende herkomst:
Een serie gereconstrueerde registers werd in 1973 door de arrondissementsrechtbank te 's-Gravenhage aan de Tweede Afdeling van het Algemeen Rijksarchief overgedragen
Archief Tweede Afdeling, correspondentie 1972, D 9.56 en 1973, D. 9.38
.
Een serie registers consulaire burgerlijke stand (kanselarij-exemplaren) behorend tot de archieven van opgeheven consulaten, welke als serie door het ministerie van Buitenlandse Zaken is overgedragen.
Een aantal registers afgezonderd uit reeds overgedragen archieven van consulaire posten (Bern, Nagasaki en Zürich).
De samenvoeging van deze bestanden tot één collectie registers heeft tot doel een zo volledig mogelijke serie te vormen van de kanselarij-exemplaren en de ter griffie gedeponeerde exemplaren. Waar mogelijk zullen aanwezige registers in (nog over te dragen) consulaatsarchieven aan de serie worden toegevoegd.
Op de registers is een namenklapper vervaardigd op fiche. Het ligt in de bedoeling dit kaartsysteem te verwerken tot een bijlage in deze inventaris. Bij het uitbrengen van deze inventaris kon dat echter nog niet worden gerealiseerd.
De omvang van het bestand bedraagt 3m.
Aanwijzingen voor de gebruiker
Openbaarheidsbeperkingen
Deels openbaar, deels beperkt openbaar (B).
Materiële beperkingen
Het archief kent geen beperkingen voor het raadplegen van stukken als gevolg van slechte materiële staat
Aanvraaginstructie
Openbare archiefstukken kunnen online worden aangevraagd en gereserveerd. U kunt dit ook via de terminals in de studiezaal van het Nationaal Archief doen. Om te kunnen reserveren dient u de volgende stappen te volgen:
U maakt een profiel aan op www.gahetna.nl, en logt vervolgens in
Via de archiefinventaris (alleen de beschrijvingen met rode nummers) selecteert u het gewenste archiefstuk door op de knop 'Reserveren' te klikken
In het volgende scherm geeft u aan op welke dag u het archiefstuk wilt inzien
Indien u zich bevindt in de studiezaal en een tafelnummer heeft ontvangen kunt u dit nummer vermelden. Als u geen tafelnummer heeft kunt u tafelnummer 777 laten staan
Vervolgens bevestigt u uw reservering door deze te versturen.
Verwant materiaal
Beschikbaarheid van kopieën
Inventarisnummers van dit archief zijn niet in kopievorm beschikbaar
Beschrijving van de series en archiefbestanddelen
- Accra*, 1935 - 1937, 1939; 1
  Openbaarheid beperkt tot 01-01-2040
  * = gereconstrueerd register (zie inleiding)
  G = geboorte; H = huwelijk; O = overlijden
- Alexandrië. Geboorteregisters., 1873-1880; 393-396; 4 delen.
  - 1873-1874, 393
  - 1875, 394
  - 1876-1879, 395
  - 1880, 396
- Alexandrië. Huwelijk en scheidingsregisters., 1875-1881; 397-399; 3 delen.
  - 1875-1878, 397
  - 1879-1880, 398
  - 1881, 399
- Alexandrië. Overlijdensregisters., 1873-1881; 400-408; 9 delen.
  - 1873, 400
  - 1874, 401
  - 1875, 402
  - 1876, 403
  - 1877, 404
  - 1878, 405
  - 1879, 406
  - 1880, 407
  - 1881, 408
- Alexandrië. Registers van de Burgerlijke Stand., 1882-1895.; 409-423; 15 delen.
  - 1882, 409
  - 1883, 410
  - 1884, 411
  - 1885, 412
  - 1886, 413
  - 1887, 414
  - 1888, 415
  - 1889, 416
  - 1890 jan - sep, 417
  - 1890 okt - dec, 418
  - 1891, 419
  - 1892, 420
  - 1893, 421
  - 1894, 422
  - 1895, 423
- Alexandrië*, 1882 - 1901; 2
- Alexandrië*, 1902 - 1921; 3
  Openbaarheid beperkt tot 01-01-2022
- Alexandrië*, 1922 - 1939; 4
- Amoy, 1877 G; 143
- Amoy, 1877 - 1879 O; 144
- Amoy, 1877 - 1887 H; 321
- Amoy, 1878 - 1887 G; 145
- Amoy, 1880 - 1887 O; 146
- Amoy, 1888 - 1889; 322
- Amoy, 1890; 147
- Amoy, 1891; 148
- Amoy, 1891 - 1909, reserveregister; 320
- Amoy, 1892; 323
- Amoy, 1893; 324
- Amoy, 1894 - 1909; 325
- Amoy, 1910; 326
- Amoy, 1911; 149
- Amoy, 1912; 327
- Amoy, 1913; 328
- Amoy, 1914; 329
- Amoy, 1915; 330
- Amoy, 1916; 331
- Amoy, 1917; 332
- Amoy, 1918; 333
- Amoy, 1919; 150
  Openbaarheid beperkt tot 01-01-2020
- Amoy, 1920; 334
  Openbaarheid beperkt tot 01-01-2021
- Amoy, 1921; 335
- Amoy, 1922; 294
  Openbaarheid beperkt tot 01-01-2023
- Amoy, 1923; 283
  Openbaarheid beperkt tot 01-01-2024
- Amoy, 1924; 151
  Openbaarheid beperkt tot 01-01-2025
- Amoy, 1925; 258
  Openbaarheid beperkt tot 01-01-2026
- Amoy, 1926; 257
  Openbaarheid beperkt tot 01-01-2027
- Amoy, 1927; 173
  Openbaarheid beperkt tot 01-01-2028
- Amoy, 1928; 152
  Openbaarheid beperkt tot 01-01-2029
- Amoy, 1929; 153
  Openbaarheid beperkt tot 01-01-2030
- Amoy, 1930; 163
  Openbaarheid beperkt tot 01-01-2031
- Amoy, 1931; 154
  Openbaarheid beperkt tot 01-01-2032
- Amoy, 1932; 155
  Openbaarheid beperkt tot 01-01-2033
- Amoy, 1933; 156
  Openbaarheid beperkt tot 01-01-2034
- Amoy, 1934; 157
  Openbaarheid beperkt tot 01-01-2035
- Amoy, 1935; 158
  Openbaarheid beperkt tot 01-01-2036
- Amoy, 1936; 142
  Openbaarheid beperkt tot 01-01-2037
- Amoy, 1937; 159
  Openbaarheid beperkt tot 01-01-2038
- Amoy, 1938; 132
  Openbaarheid beperkt tot 01-01-2039
- Amoy, 1939; 130
- Amoy, 1940; 83
  Openbaarheid beperkt tot 01-01-2041
- Amoy, 1947; 160
  Openbaarheid beperkt tot 01-01-2048
- Amoy, 1949; 82
  Openbaarheid beperkt tot 01-01-2050
- Bahia, 1891 - 1894; 284
- Bangkok*, 1875 - 1889; 5
- Bangkok*, 1890 - 1911; 6
- Bangkok*, 1912 - 1942; 7
  Openbaarheid beperkt tot 01-01-2043
- Baranquilla*, 1892 - 1938; 8
- Batoum, 1898 - 1903; 161
- Batoum, 1904 - 1908, tweevoud; 162
- Batoum, 1909; 164
- Batoum, 1910; 165
- Batoum, 1912; 166
- Batoum, 1913; 167
- Batoum, 1914; 168
- Batoum, 1915; 169
- Batoum, 1916; 170
- Batoum, 1917; 171
- Batoum, 1918 - 1920, tweevoud; 172
- Beiroet*, 1904 - 1937; 9
- Bern, 1873 G; 105
- Bern, 1873 H, tweevoud; 53
- Bern, 1874 G; 72
- Bogota*, 1924 - 1939; 10
- Buenos Aires*, 1873 - 1939; 11
- Caïro*, 1873 - 1880 G; 12
- Caïro. Geboorteregisters., 1873-1880; 426-430; 5 delen.
  - 1873, 426
  - 1874-1875, 427
  - 1876, 428
  - 1876-1878, 429
  - 1879-1880, 430
- Caïro*, 1873 - 1881 H; 14
- Caïro. Huwelijks en scheidingsregister., 1873-1881.; 431-432; 2 delen.
  - 1873-1875, 431
  - 1876-1881, 432
- Caïro*, 1873 - 1881 O; 13
- Caïro. Overlijdensregisters., 1873-1881; 433-436; 4 delen.
  - 1873-1876, 433
  - 1877, 434
  - 1878-1879, 435
  - 1880-1881, 436
- Caïro. Registers van de Burgerlijke Stand., 1882-1895; 437-449; 13 delen.
  - 1882, 437
  - 1883, 438
  - 1884, 439
  - 1885, 440
  - 1886, 441
  - 1887, 442
  - 1888, 443
  - 1889, 444
  - 1890-1891, 445
  - 1892, 446
  - 1893, 447
  - 1894, 448
  - 1895, 449
- Caïro*, 1882 - 1902; 15
- Caïro*, 1903 - 1922; 16
- Caïro*, 1923 - 1939; 17
- Canton, 1890 - 1909; 174
- Canton, 1891 - 1909, reserveregister; 175
- Canton, 1910; 176
- Canton, 1911; 177
- Canton, 1912; 178
- Canton, 1913; 179
- Canton, 1914; 180
- Canton, 1915; 181
- Canton, 1916; 182
- Canton, 1917; 183
- Canton, 1918; 184
- Canton, 1919; 185
- Canton, 1920; 186
- Canton, 1921; 187
- Canton, 1922; 188
- Canton, 1923; 189
- Canton, 1924; 190
- Canton, 1925; 191
- Canton, 1926; 192
- Canton, 1927; 193
- Canton, 1928; 194
- Canton, 1929; 195
- Canton, 1930; 196
- Canton, 1931; 197
- Canton, 1932; 198
- Canton, 1933; 199
- Canton, 1934; 200
- Canton, 1935; 201
- Canton, 1936; 202
- Canton, 1937; 203
- Canton, 1938; 204
- Canton, 1939; 205
- Canton, 1940 - 1942; 206
- Canton, 1947 - 1948; 207
  Openbaarheid beperkt tot 01-01-2049
- Canton, 1949; 208
- Cape Coast Castle, 1897 - 1899; 209
- Cartagena*, 1932 - 1933; 18
- Cordoba, 1892 - 1894; 210
- Dairen, 1935; 19
- Dairen, 1936; 20
- Dairen, 1937; 21
- Dairen, 1938; 22
- Dairen, 1939; 23
- Dairen, 1940; 24
- Dairen, 1940; 25
- Decima, 1860 - 1864 (dubbel); 26
- Djeddah, 1873 - 1874 G; 211
- Djeddah, 1873 - 1874 H; 212
- Djeddah, 1873 - 1874 O; 213
- Djeddah, 1875 - 1889 G; 214
- Djeddah, 1875 - 1879 H; 215
- Djeddah, 1875 - 1889 O; 216
- Djeddah, 1880 - 1889 H; 217
- Djeddah, 1890 - 1892; 218
- Djeddah, 1891 - 1909 reserveregister; 219
- Djeddah, 1895 - 1909; 220
- Djeddah, 1910; 221
- Djeddah, 1911; 222
- Djeddah, 1912; 223
- Djeddah, 1913; 224
- Djeddah, 1914; 225
- Djeddah, 1915; 226
- Djeddah, 1917; 227
- Djeddah, 1918; 228
- Djeddah, 1919; 229
- Djeddah, 1920; 230
- Djeddah, 1921; 231
- Djeddah, 1922; 232
- Djeddah, 1923; 233
- Djeddah, 1924; 234
- Djeddah, 1925; 235
- Djeddah, 1926; 236
- Djeddah, 1927; 237
- Djeddah, 1928; 238
- Djeddah, 1929; 239
- Djeddah, 1930; 240
- Djeddah, 1931; 241
- Djeddah, 1932; 242
- Djeddah, 1933; 243
- Djeddah, 1934; 244
- Djeddah, 1935; 245
- Djeddah, 1936; 246
- Djeddah, 1937; 247
- Djeddah, 1938; 248
- Djeddah, 1939; 249
- Djeddah, 1940 - 1942; 250
- Djeddah, 1943; 251
  Openbaarheid beperkt tot 01-01-2044
- Djeddah, 1944 - 1948; 252
- Djeddah, 1949; 253
- Djeddah, 1950; 254
  Openbaarheid beperkt tot 01-01-2051
- Elmina, 1893 - 1894; 277
- Emden, 1915/16; 340
- Emden, 1917; 341
- Emden, 1918; 342
- Emden, 1919; 343
- Emden, 1920; 344
- Emden, 1921; 345
- Emden, 1922; 346
- Emden, 1923; 347
- Emden, 1924; 348
- Emden, 1925; 349
- Emden, 1926; 350
- Emden, 1927; 351
- Emden, 1928; 352
- Emden, 1929; 353
- Emden, 1930; 354
- Emden, 1940; 355
- Fochow, 1939; 278
- Guayaquil, 1906; 279
- Guayaquil, 1939; 280
- Harbin, 1915; 255
- Harbin, 1916, drievoud; 256
- Harbin, 1917; 259
- Harbin, 1918; 260
- Harbin, 1919; 261
- Harbin, 1922; 262
- Harbin, 1927; 263
- Harbin, 1928; 264
- Harbin, 1929; 265
- Harbin, 1930; 266
- Harbin, 1931; 267
- Harbin, 1932; 268
- Harbin, 1933; 269
- Harbin, 1934; 270
- Harbin, 1935; 271
- Harbin, 1936; 272
- Harbin, 1937; 273
- Harbin, 1938; 274
- Harbin, 1939; 275
- Harbin, 1940; 276
- Harburg, 1927; 285
- Havana*, 1901 - 1942; 27
- Helsinki*, 1889 - 1943; 28
- Hiogo, 1873 G; 298
- Hiogo, 1873 - 1874 H; 299
- Hiogo, 1873 - 1875 O; 300
- Hiogo 1890, 281
- Hiogo 1891 - 1897, res.register tweevoud, 282
- Istanbul*, 1873 - 1880 G; 29
- Istanbul*, 1873 - 1881 H; 30
- Istanbul*, 1874 - 1881 O; 31
- Istanbul*, 1882 - 1901; 32
- Istanbul*, 1902 - 1921; 33
- Istanbul*, 1922 - 1939; 34
- Izmir*, 1873 - 1881; 35
- Izmir*, 1882 - 1900; 36
- Izmir*, 1901 - 1921; 37
- Izmir*, 1923 - 1926; 38
- Izmir*, 1929 - 1935; 39
- Izmir*, 1939; 40
- Johannesburg*, 1899 - 1909; 41
- Kaunas, 1939; 286
- Kobe*, 1900 - 1941; 42
  Openbaarheid beperkt tot 01-01-2042
- Kowno, 1928; 287
- Kowno, 1929; 288
- Kunming, 1943; 290
- Kunming, 1944 - 1946; 289
  Openbaarheid beperkt tot 01-01-2047
- Lima*, 1874 - 1882, 1890 - 1899, 1932; 44
- Lissabon*, 1874 - 1939; 43
- Londen. Buitengewoon registers van den Burgerlijken stand, op grond van het bepaalde in artikel 1 lid 1 van het Koninklijk Besluit van 26 maart 1942 (Staatsblad nummer C 20) gehouden ten aanzien van Nederlanders in Groot-Brittanië en Noord-Ierland., 1943 - 1953; 450-453; 4 delen.
  - Londen. Register van geboorten, 1943 - 1948, 450
  - Londen. Register van gesloten huwelijken, 1943 - 1945, 451
    Inclusief een losbladig alfabetische toegang met verwijzing na akten.
  - Londen. Register van overlijden, 1943 - 1949., 452
  - Londen. Register van inschrijving van gesloten huwelijken, 1945- 1953, 453
- Londen. Buitengewoon register van echtscheidingen, als bedoeld in artikel 1, van het Koninklijk Besluit van 28 maart 1945 (Staatsblad nummer F 30)., 454; 1 deel.
- Lourence Marques*, 1900 - 1938; 46
- Monrovia, 1916; 291
- Montevideo*, 1877, 1886, 1901, 1907, 1908; 45
- Nagasaki, 1864 - 1870 O, tweevoud; 47
- Nagasaki, 1865 G; 50
- Nagasaki, 1865 - 1870 G; 55
- Nagasaki, 1868 H, in drie registers; 51
- Nagasaki, 1871 G; 54
- Nagasaki, 1873 G; 58
- Nagasaki, 1873 H, tweevoud; 57
- Nagasaki, 1873 O; 56
- Nagasaki, 1883 O; 60
- Nagasaki, 1884; 61
- Nagasaki, 1885; 62
- Nagasaki, 1886; 63
- Nagasaki, 1887 - 1889; 64
- Nagasaki, 1890 - 1894; 65
- Nagasaki, 1891 - 1896, reserveregister; 71
- Nagasaki, 1896 - 1897, met reserveregister; 66
- Nagasaki, 1898 - 1901; 67
- Nagasaki, 1901 - 1906; 68
- Nagasaki, 1901 - 1909, reserveregister; 73
- Nagasaki, 1907 - 1909; 69
- Nagasaki, 1910; 70
- Nagasaki, 1911; 74
- Nagasaki, 1912, tweevoud; 75
- Nagasaki, 1913; 76
- Nagasaki, 1913; 128
- Nagasaki, 1914; 77
- Nagasaki, 1915; 78
- Nagasaki, 1916; 79
- Nagasaki, 1917; 80
- Nagasaki, 1918 - 1919, drievoud; 81
- Nagasaki, 1920; 84
- Nagasaki, 1921; 85
- Nagasaki, 1922; 86
- Nagasaki, 1923; 87
- Nagasaki, 1924; 88
- Nagasaki, 1925; 89
- Nagasaki, 1926; 90
- Nagasaki, 1927; 91
- Nagasaki, 1928; 92
- Nagasaki, 1929; 93
- Nagasaki, 1930; 94
- Nagasaki, 1931; 95
- Nagasaki, 1932; 96
- Nagasaki, 1933; 97
- Nagasaki, 1934; 98
- Nagasaki, 1935; 99
- Nagasaki, 1936; 100
- Nagasaki, 1937; 101
- Nagasaki, 1938; 102
- Nagasaki, 1939; 103
- Nagasaki, 1940 - 1941; 104
- New York*, 1873 - 1939; 106
- Ningpoo*, 1880 - 1895; 107
- Ningpoo, 1896 - 1898, met reserveregister; 293
- Oruro*, 1913 - 1939; 112
- Oruro, 1939; 292
- Osaka, 1872 - 1873 G; 297
- Osaka en Hiogo, 1874 G; 301
- Osaka en Hiogo, 1875 G; 302
- Osaka en Hiogo, 1875 - 1876 H; 303
- Osaka en Hiogo, 1876 G; 304
- Osaka en Hiogo, 1876 - 1879 O; 305
- Osaka en Hiogo, 1877 G; 306
- Osaka en Hiogo, 1877 - 1882 H; 307
- Osaka en Hiogo, 1878 G; 308
- Osaka en Hiogo, 1879 G; 309
- Osaka en Hiogo, 1880 - 1881 O; 310
- Osaka en Hiogo, 1882 O; 311
- Osaka en Hiogo, 1886; 312
- Osaka en Hiogo, 1887; 313
- Osaka en Hiogo, 1888 - 1889; 314
- Osaka en Hiogo, 1890; 315
- Panama*, 1891 - 1937; 108
- Patras, 1915; 356
- Patras, 1921; 357
- Patras, 1922; 358
- Patras, 1923; 359
- Patras, 1924; 360
- Patras, 1925; 361
- Patras, 1926; 362
- Patras, 1927; 363
- Patras, 1928; 364
- Patras, 1929; 365
- Patras, 1930; 366
- Patras, 1931; 367
- Patras, 1932; 368
- Patras, 1933; 369
- Patras, 1934; 370
- Patras, 1935; 371
- Patras, 1936; 372
- Patras, 1937; 373
- Patras, 1938; 374
- Patras, 1939; 375
- Patras, 1940; 376
- Philadelphia*, 1875 - 1887 O; 109
- Pireaus*, 1917 - 1945; 110
  Openbaarheid beperkt tot 01-01-2046
- Port Saïd. Geboorteregisters., 1877-1883; 377-381; 5 delen.
  - 1877-1878, 377
  - 1879, 378
  - 1880, 379
  - 1881-1882, 380
  - 1883, 381
- Port Saïd. Huwelijks en scheidingsregister., 1876-1882; 382; 1 deel.
- Port Saïd. Overlijdensregisters., 1877-1882; 383-386; 4 delen.
  - 1877-1879, 383
  - 1880, 384
  - 1881, 385
  - 1882, 386
- Port Saïd. Registers van de Burgerlijke Stand., 1884-1894.; 387-392; 6 delen.
  - 1884 - 1887 juni 8, 387
  - 1887 jun 8 - dec 31, 388
  - 1888-1889, 389
  - 1890-1891, 390
  - 1892, 391
  - 1893-1894, 392
- Port Saïd*, 1890 - 1919; 116
- Port Saïd*, 1920 - 1939; 117
- Port-au-Prince*, 1936 - 1943; 111
- Pretoria, 1899, in twee registers; 129
- Pretoria, 1900, in twee registers; 131
- Pretoria, 1901; 133
- Pretoria, 1901 - 1907, reserveregister; 134
- Pretoria, 1902; 135
- Pretoria, 1903; 136
- Pretoria, 1904; 137
- Pretoria, 1905; 138
- Pretoria, 1906; 139
- Pretoria, 1907; 140
- Pretoria, 1908, met twee reserveregisters; 141
- Rio Grande do Sul, 1915; 319
- Rio de Janeiro*, 1931 - 1943; 113
- San Francisco*, 1873 - 1903; 114
- San Francisco*, 1906 - 1938; 115
- San Juan, 1899 - 1901; 295
- San Juan*, 1913 - 1944; 118
  Openbaarheid beperkt tot 01-01-2045
- San Juan, 1917; 296
- Santo Domingo*, 1930, 1932 - 1944; 119
- Shanghai*, 1885 - 1941; 120
- Suez*, 1879 - 1887 O; 121
- Suez. Overlijdensregister., 1879-1887; 424; 1 deel.
- Suez. Register van de Burgerlijke Stand., 1890-1893.; 425; 1 deel.
- Suez*, 1890 - 1922; 122
- Suez*, 1923 - 1943; 123
- Swatow, 1919; 128
- Swatow, 1949; 316
- Tallinn, 1940; 318
- Tamsui en Keeling, 1877 - 1887 O; 317
- Tanger*, 1907 - 1943; 124
- Teheran*, 1893 - 1922, 1927 - 1939; 125
- Tientsin*, 1882 - 1947; 126
- Yokohama*, 1873 - 1939; 127
- Zürich, 1873 - 1874 G, tweevoud; 48
- Zürich, 1873 - 1874 H, drievoud; 59
- Zürich, 1873 - 1874 O, tweevoud; 52